zh-CN: 油的提取方法: 冷压; 螺旋压榨; 精炼; 溶剂萃取; 蒸汽蒸馏; 未精炼; 其他
en: Oil extraction method: Cold-pressed; Expeller-pressed; Refined; Solvent extracted; Steam-distilled; Unrefined; Other
da: Olieekstraktionsmetode: Koldpresset; Ekspellerpresset; Raffineret; Opløsningsmiddelekstraheret; Dampdestilleret; Uraffineret; Andet
nl: Olie-extractiemethode: Koudgeperst; Mechanisch geperst; Geraffineerd; Oplosmiddelextractie; Stoomgedistilleerd; Ongeraffineerd; Andere
sl-SI: Metoda ekstrakcije olja: Hladno stiskano; Mehansko stiskano; Rafinirano; Ekstrahtano s topilom; Destilirano s paro; Nerafinirano; Drugo
vi: Phương pháp chiết xuất dầu: Ép lạnh; Ép máy; Tinh chế; Chiết xuất bằng dung môi; Chưng cất hơi nước; Chưa tinh chế; Khác
ro-RO: Metodă de extracție a uleiului: Presat la rece; Presat mecanic; Rafinat; Extras cu solvent; Distilat cu abur; Nerafinat; Altele
sk-SK: Metóda extrakcie oleja: Lisovaný za studena; Lisovaný expelerom; Rafinovaný; Extrahovaný rozpúšťadlom; Destilovaný parou; Nerafinovaný; Iné
ru: Метод экстракции масла: Холодного отжима; Механического отжима; Рафинированное; Экстракция растворителем; Паровая дистилляция; Нерафинированное; Другой
sv: Oljeutvinningsmetod: Kallpressad; Expellerpressad; Raffinerad; Lösningsmedelsextraherad; Ångdestillerad; Oraffinerad; Övrigt
ja: オイル抽出方法: コールドプレス; エクスペラープレス; 精製; 溶媒抽出; 水蒸気蒸留; 未精製; その他
pt-PT: Método de extração do óleo: Prensado a frio; Prensado mecanicamente; Refinado; Extração por solvente; Destilado a vapor; Não refinado; Outro
fi: Öljyn uuttomenetelmä: Kylmäpuristettu; Ruuvipuristettu; Puhdistettu; Liuotinuutettu; Höyrytislattu; Puhdistamaton; Muu
hu: Olajkivonási módszer: Hidegen sajtolt; Préseléssel sajtolt; Finomított; Oldószerrel kivont; Gőzdesztillált; Finomítatlan; Egyéb
de: Ölextraktionsmethode: Kaltgepresst; Expellergepresst; Raffiniert; Lösungsmittelextrahiert; Dampfdestilliert; Unraffiniert; Sonstiges
it: Metodo di estrazione dell'olio: Spremuto a freddo; Pressato meccanicamente; Raffinato; Estratto con solvente; Distillato a vapore; Non raffinato; Altro
th: วิธีการสกัดน้ำมัน: สกัดเย็น; บีบอัดด้วยเครื่อง; กลั่น; สกัดด้วยตัวทำละลาย; กลั่นด้วยไอน้ำ; ไม่ผ่านการกลั่น; อื่นๆ
el: Μέθοδος εξαγωγής λαδιού: Ψυχρής πίεσης; Μηχανικής πίεσης; Εξευγενισμένο; Εκχύλιση με διαλύτη; Απόσταξη με ατμό; Μη εξευγενισμένο; Άλλο
cs: Způsob extrakce oleje: Lisované za studena; Lisované na lisu; Rafinované; Extrahované rozpouštědlem; Destilované párou; Nerafinované; Jiné
pt-BR: Método de extração do óleo: Prensado a frio; Prensado por expulsão; Refinado; Extraído por solvente; Destilado a vapor; Não refinado; Outro
zh-TW: 油脂萃取方法: 冷壓; 機械壓榨; 精煉; 溶劑萃取; 蒸餾; 未精煉; 其他
lt-LT: Aliejaus gavybos metodas: Šalto spaudimo; Mechaninio spaudimo; Rafinuotas; Tirpikliu ekstrahuotas; Garais distiliuotas; Nerafinuotas; Kita
bg-BG: Метод за извличане на масло: Студено пресован; Механично пресован; Рафиниран; Екстрахиран с разтворител; Парно дестилиран; Нерафиниран; Други
nb: Oljeekstraksjonsmetode: Kaldpresset; Ekspellerpresset; Raffinert; Løsemiddelekstrahert; Dampdestillert; Uraffinert; Annet
hr-HR: Metoda ekstrakcije ulja: Hladno prešano; Prešano ekspelerom; Rafinirano; Ekstrahovano otapalom; Destilirano parom; Nerafinirano; Ostalo
ko: 오일 추출 방법: 냉압착; 익스펠러 압착; 정제; 용매 추출; 증기 증류; 미정제; 기타
es: Método de extracción del aceite: Prensado en frío; Prensado por expulsión; Refinado; Extracción con solventes; Destilado al vapor; Sin refinar; Otros
fr: Mode d’extraction de l’huile: Pressé à froid; Pressé par expulseur; Raffiné; Extrait par solvant; Distillé à la vapeur; Non raffiné; Autre
pl: Metoda ekstrakcji oleju: Tłoczone na zimno; Tłoczone mechanicznie; Rafinowane; Ekstrahowane rozpuszczalnikiem; Destylowane parą wodną; Nierafinowane; Inne
tr: Yağ ekstraksiyon yöntemi: Soğuk sıkım; Pres sıkımı; Rafine; Çözücü ile ekstrakte; Buhar distilasyonu; Rafine edilmemiş; Diğer